臺灣臺中地方法院刑事裁定
111年度聲字第3443號
聲  請  人  臺灣臺中地方檢察署檢察官
受  刑  人  黃世昌



上列聲請人因受刑人數罪併罰有二裁判以上，聲請定其應執行之
刑（111年度執聲字第2517號），本院裁定如下：
    主    文
黃世昌犯如附表所示各罪所處之刑，應執行有期徒刑柒年陸月。
    理    由
一、按數罪併罰，有二裁判以上者，依刑法第51條之規定，定其
    應執行之刑，刑法第53條定有明文。又數罪併罰，分別宣告
    其罪之刑，如宣告多數有期徒刑者，於各刑中之最長期以上
    ，各刑合併之刑期以下，定其刑期。但不得逾30年，刑法第
    51條第5款亦定有明文。
二、查本件受刑人黃世昌因犯如附表所示各罪，經本院先後判處
    如附表所示之刑，且均經確定在案，有上開各罪判決書及臺
    灣高等法院被告前案紀錄表各1件附卷可稽。而關於受刑人
    所犯如附表編號3、6所處各罪為得易科罰金且得易服社會勞
    動之罪，與如附表編號1、2、4、5、7、8所處各罪為不得易
    科罰金且不得易服社會勞動之罪，依刑法第50條第1項但書
    之規定，原不得併合處罰，然檢察官係應受刑人之請求而聲
    請定應執行刑，此有卷附臺灣臺中地方檢察署刑法第50條第
    1項但書案件是否請求定應執行刑調查表1份在卷為憑。聲請
    人認應依刑法第53條、第51條第5款定應執行之刑，本院認
    為本件聲請與首揭法條規定尚無不合，應予准許。爰審酌受
    刑人之行為態樣、受刑人違反之嚴重性、刑度之外部限制，
    且貫徹刑法量刑公平正義理念之內部限制等一切情狀為整體
    評價，復參酌受刑人對本件定應執行刑表示無意見等情，有
    本院詢問意見表1紙在卷可憑，爰依法定其應執行刑如主文
    所示。
三、依刑事訴訟法第477條第1項，刑法第50條、第53條、第51條
    第5款，裁定如主文。
中　　華　　民　　國　　111 　年　　11　　月　　9 　　日
                  刑事第八庭    法  官  王靖茹
以上正本證明與原本無異。
如不服本裁定，應於送達後5日內，向本院提出抗告狀。（應附
繕本）
                                書記官  廖于萱
中　　華　　民　　國　　111 　年　　11　　月　　9 　　日
附表：受刑人黃世昌定應執行刑案件一覽表
編           號  1 2 3 罪           名  竊盜 竊盜 竊盜 宣    告     刑  有期徒刑7月 有期徒刑8月 有期徒刑4月 犯  罪  日   期  109年5月1日 109年5月8日 109年4月26日 偵查(自訴)機關年  度   案  號  臺灣臺中地方檢察署109年度偵字第19196號 臺灣臺中地方檢察署109年度偵字第24094號 臺灣臺中地方檢察署109年度偵字第23513號 最後事實審 法        院 臺灣臺中地方法院 臺灣臺中地方法院 臺灣臺中地方法院  案        號 109年度易字第2910號 109年度易字第2821號 110年度簡字第86號  判 決  日 期 109年12月30日 110年1月25日 110年1月27日 確定判決 法        院 臺灣臺中地方法院 臺灣臺中地方法院 臺灣臺中地方法院  案        號 109年度易字第2910號 109年度易字第2821號 110年度簡字第86號  判決確定日期 110年2月17日 110年3月9日 110年3月14日 是否為得易科罰金或易服社會勞動之案件  均否 均否 均是 備      註  臺灣臺中地方檢察署110年度執字第3025號 臺灣臺中地方檢察署110年度執字第3764號 臺灣臺中地方檢察署110年度執字第5321號   臺灣臺中地方檢察署111年度執更字第1667號（編號1至6罪，經本院以111年度聲字第1058號裁定應執行有期徒刑2年2月）   

編           號  4 5 6 罪           名  竊盜 竊盜 竊盜 宣    告     刑  有期徒刑7月 有期徒刑8月 有期徒刑4月 犯  罪  日   期  109年5月10日 109年5月3日 109年5月4日 偵查(自訴)機關年  度   案  號  臺灣臺中地方檢察署109年度偵字第21466號等 臺灣臺中地方檢察署109年度偵字第21466號等 臺灣臺中地方檢察署109年度偵字第21466號等 最後事實審 法        院 臺灣臺中地方法院 臺灣臺中地方法院 臺灣臺中地方法院  案        號 110年度易字第917號 110年度易字第917號 110年度易字第917號  判 決  日 期 111年1月28日 111年1月28日 111年1月28日 確定判決 法        院 臺灣臺中地方法院 臺灣臺中地方法院 臺灣臺中地方法院  案        號 110年度易字第917號 110年度易字第917號 110年度易字第917號  判決確定日期 111年3月8日 111年3月8日 111年3月8日 是否為得易科罰金或易服社會勞動之案件  均否 均否 均是 備      註  臺灣臺中地方檢察署111年度執字第3049號（編號4至5罪，經本院以110年度易字第917號判決判處應執行有期徒刑1年）  臺灣臺中地方檢察署111年度執字第3050號   臺灣臺中地方檢察署111年度執更字第1667號（編號1至6罪，經本院以111年度聲字第1058號裁定應執行有期徒刑2年2月）   

編           號  7 8 （以下空白） 罪           名  毒品危害防制條例 毒品危害防制條例  宣    告     刑  有期徒刑5年1月 有期徒刑5年1月  犯  罪  日   期  109年11月中旬某日日 110年1月初某日  偵查(自訴)機關年  度   案  號  臺灣臺中地方檢察署110年度偵字第30882號 臺灣臺中地方檢察署110年度偵字第30882號  最後事實審 法        院 臺灣臺中地方法院 臺灣臺中地方法院   案        號 111年度訴字第527號 111年度訴字第527號   判 決  日 期 111年8月18日 111年8月18日  確定判決 法        院 臺灣臺中地方法院 臺灣臺中地方法院   案        號 111年度訴字第527號 111年度訴字第527號   判決確定日期 111年9月20日 111年9月20日  是否為得易科罰金或易服社會勞動之案件  均否 均否  備      註  臺灣臺中地方檢察署111年度執字第12151號（編號7、8罪經本院以111年度訴字第527號判決判處應執行有期徒刑5年6月）